臺灣高等法院高雄分院刑事判決　　　 100年度上訴字第1084號
上　訴　人
即　被　告　吳翰昇
指定辯護人　本院公設辯護人　 李佩娟
上列上訴人因毒品危害防制條例案件，不服臺灣高雄地方法院99
年度訴字第1699號中華民國100 年5 月3 日第一審判決（起訴案
號：臺灣高雄地方法院檢察署99年度偵字第5551號），提起上訴
，本院判決如下：
     主  文
原判決關於吳翰昇意圖販賣而持有第三級毒品罪暨定執行刑部分
均撤銷。
吳翰昇意圖販賣而持有第三級毒品，處有期徒刑貳年貳月，扣案
如附表二編號1 號至9 號所示毒品，均沒收銷燬之。
其他上訴駁回。
前開第二項撤銷改判所處之刑，與其他上訴駁回部分所處之有期
徒刑參月、伍年貳月、伍年拾月（共肆罪），應執行有期徒刑拾
年捌月，扣案如附表二編號1 號至9 號及如附表三編號1 號、2
號所示毒品，均沒收銷燬之，扣案夾鏈袋壹包，沒收之，未扣案
販賣第三級毒品所得財物新台幣捌佰元，與黃莉雪連帶沒收之，
如全部或一部不能沒收時，以其等財產連帶抵償之，未扣案販賣
第三級毒品所得財物新台幣貳仟玖佰元，沒收之，如全部或一部
不能沒收時，以其財產抵償之。
     事  實
一、吳翰昇明知Ｋ他命係毒品危害防制條例第2 條第2 項第3 款
    所列之第三級毒品，依同條例第5 條第3 項規定，不得意圖
    販賣而持有，詎吳翰昇未基於營利售賣Ｋ他命之意圖，於民
    國99年2 月3 日凌晨1 時許，在高雄市○○區○○路與民族
    路之交岔路口，以新台幣（下同）2,500 元之價格，向綽號
    「小胖」之姓名年籍不詳成年男子，購入含如附表二所示之
    第三級毒品Ｋ他命9 包（驗後淨重合計5.254 公克，編號9
    號該包業經取用部分毒品），並受贈內裝有不詳數量第二級
    毒品甲基安非他命之玻璃球1 個後，即將之均隨身攜帶而持
    有之（持有第二級毒品甲基安非他命部分，不另為免訴之諭
    知，理由詳如後述），嗣於持有之期間，因經濟困難乃萌生
    將持有之第三級毒品Ｋ他命對外販售以營利之意圖，竟基於
    意圖販賣而持有第三級毒品Ｋ他命之犯意，將上開購入之第
    三級毒品Ｋ他命隨身攜帶而持有之，欲伺機對外出售予不特
    定之購毒者。嗣吳翰昇於99年2 月5 日上午4 時許，在高雄
    市○○區○○路與文信路之交岔路口，因行跡可疑，為員警
    盤查，當場扣得上開內含第二級毒品甲基安非他命之玻璃球
    1 個及如附表二所示第三級毒品Ｋ他命9 包（驗前及驗後淨
    重均詳如附表二所示），而查悉上情。
二、吳翰昇與黃莉雪（黃莉雪共同販賣第三級毒品犯行，已經原
    審法院判處罪刑確定）為情侶關係，2 人自99年3 月起，同
    居在高雄市○○區○○路99號B701室，其等均明知Ｋ他命係
    毒品危害防制條例第2 條第2 項第3 款所列之第三級毒品，
    不得販賣Ｋ他命，竟共同基於販賣第三級毒品Ｋ他命以營利
    之犯意聯絡，先由吳翰昇於99年4 月14日下午5 時9 分許，
    以持用之0000000000號行動電話門號（下稱系爭門號，未扣
    案）與謝仲毓持用之0000000000號行動電話門號聯繫，約定
    為第三級毒品Ｋ他命之交易後，復由吳翰昇以其所有之0000
    000000號行動電話門號，撥打黃莉雪所使用之0000000000號
    行動電話門號，告知黃莉雪交易之毒品種類及數量，嗣由黃
    莉雪於同日下午6 時47分後某時，在上開同居地點樓下，交
    付第三級毒品Ｋ他命2 包予謝仲毓，並向謝仲毓收取價金80
    0 元，再將所收取之價金800 元轉交給吳翰昇。
三、吳翰昇另基於販賣第三級毒品Ｋ他命以營利之意圖及犯意，
    於如附表一編號1 號至4 號所示之時間、地點，將第三級毒
    品Ｋ他命販賣予劉儀豐、劉姓少年（真實姓名詳卷）、謝仲
    毓（販賣之時間、地點、買受人、販賣毒品之價格、數量及
    犯罪方法詳如附表一編號1 號至4 號所示）。
四、吳翰昇另基於持有第二級毒品甲基安非他命之犯意，於99年
    4 月底某日，在高雄市○○路「時尚PUB 」店，向「小胖」
    購入如附表三所示之第二級毒品甲基安非他命2 包（驗後淨
    重共1.067 公克）後，即將之置放在高雄市○○區○○路99
    號B701室而持有之。嗣員警於99年5 月11日下午2 時50許，
    在吳翰昇、黃莉雪之上開同居地點，持搜索票執行搜索，當
    場扣得吳翰昇所持有如附表三所示之第二級毒品甲安非他命
    2 包及夾鏈袋1 包而查獲。
五、案經高雄市政府警察局移請臺灣高雄地方法院檢察署檢察官
    偵查起訴。
    理  由
壹、本件傳聞證據之證據能力審查：
一、按有偵查犯罪職權之公務員，依通訊保障及監察法規定聲請
    核發通訊監察書所監聽之錄音內容，為實施刑事訴訟程序之
    公務員依法定程序取得之證據，又依該監聽錄音譯成文字，
    其所作成之譯文，乃監聽錄音內容之顯示，為學說上所稱之
    派生證據，倘當事人對於該譯文內容之同一性或真實性發生
    爭執或有所懷疑時，法院固應依刑事訴訟法第165 條之1 第
    2 項規定勘驗該監聽之錄音踐行調查證據程序，使之忠實再
    現以確保內容之真實、同一；惟當事人如已承認該錄音譯文
    之內容屬實，或對於該譯文之內容並無爭執，而法院復已就
    該譯文依法踐行調查證據程序者，該通訊監察之譯文，自亦
    有證據能力，且與播放錄音有同等價值，此有最高法院97年
    度台上字第2023號判決意旨可資參照。而本件所引用之0000
    000000號行動電話門號監聽譯文，係經原審法院核發通訊監
    察書合法通訊監察，並依監察所得所製作，有通訊監察書1
    份附卷可稽（詳99年度偵字第16786 號卷【下稱偵(二)卷】第
    39至40頁），又所引之監聽譯文均經法院提示，由被告吳翰
    昇及相關之證人予以說明，其等對於譯文之內容並無爭執，
    有筆錄附卷可稽（犯罪事實欄二：證人謝仲毓部分詳偵(二)卷
    第30頁、原審卷第127 頁，被告吳翰昇部分詳原審卷第178
    頁，【犯罪事實欄三及附表一】編號1 號：證人劉姓少年【
    姓名、年籍詳卷】部分詳偵(一)卷第56頁、原審卷第134 頁，
    被告吳翰昇部分詳原審卷第196 頁，編號2 號：證人劉儀豐
    部分詳偵(一)卷第68頁、原審卷第140 頁，被告吳翰昇部分詳
    原審卷第180 至181 頁、第198 至201 頁，編號3 號：證人
    謝仲毓部分詳偵(二)卷第29頁、原審卷第124 頁，被告吳翰昇
    部分詳原審卷第191 頁，編號4 號：證人謝仲毓部分詳偵(二)
    卷第30頁、原審卷第126 頁，被告吳翰昇部分詳原審卷第19
    1 頁），則依前揭最高法院判決意旨所示，應認本件之監聽
    譯文有證據能力。
二、又被告以外之人於審判外之言詞或書面陳述，除法律有規定
    者外，不得作為證據，刑事訴訟法第159 條第1 項固有明文
    ，但依同法第159 條之5 第1 項規定，經當事人於審判程序
    同意作為證據，法院審酌該言詞陳述或書面陳述作成時之情
    況，認為適當者，亦得為證據。(二)查本判決下列所引用被告
    以外之人於審判外之陳述，例如證人劉儀豐、劉姓少年、謝
    仲毓、證人即共同被告黃莉雪於警詢之陳述等，檢察官、被
    告吳翰昇及其辯護人於本院準備程序中均表示對於證據能力
    不爭執，即均同意作為本件之證據，本院斟酌上開證據並無
    違法取得之情事，亦無證明力明顯過低之情形，依各該審判
    外供述證據製作當時之過程、內容、功能等情況，加以綜合
    判斷，認具備合法可信之適當性保障，認為作為本件被告吳
    翰昇認定犯罪有無之證據亦屬適當，是均得採為本件論斷之
    證據。
貳、認定被告犯罪之證據及理由：
一、關於被告吳翰昇被訴如犯罪事實欄四持有第二級毒品甲基安
    非他命部分：
    訊據被告吳翰昇對於如犯罪事實欄四所示持有第二級毒品甲
    基安非他命之犯行均坦承不諱，且被告吳翰昇確於上開時、
    地分別被查獲如附表三所示白色結晶2 包，有搜索扣押筆錄
    1 份及查獲後所拍攝相片18張附卷可稽（詳警(二)卷第30至33
    頁、第37至45頁），而如附表三所示白色結晶經檢驗含有甲
    基安非他命成分，有高雄市凱旋醫院濫用藥物成品檢驗鑑定
    書1 份附卷可考（詳99年度偵字第16786 號卷【下稱偵(二)卷
    】第41頁，驗前、驗後淨重詳如附表三所示），所為自白堪
    信為真實，則被告確有如犯罪事實欄四所示持有第二級毒品
    甲基安非他命之犯行，應可認定。
二、關於被告吳翰昇被訴如犯罪事實欄一所示意圖販賣而持有第
    三級毒品Ｋ他命部分：
    訊據被告吳翰昇坦承於犯罪事實欄一所示時、地，為供自己
    施用而向綽號「小胖」姓名年籍不詳成年男子購買含如附表
    二所示之Ｋ他命9 包而持有之，嗣於持有之期間，萌生將持
    有之第三級毒品Ｋ他命對外販售以營利之意圖，乃基於意圖
    販賣而持有第三級毒品Ｋ他命之犯意，將上開購入之第三級
    毒品Ｋ他命隨身攜帶而持有之，欲伺機對外出售予不特定之
    購毒者之事實不諱，核與經警查獲並扣得上開第三級毒品之
    事實相符，有扣押筆錄1 份及查獲後所拍攝相片2 張附卷可
    稽（詳警(一)卷第17頁、第20至22頁），且查獲之9 包白色晶
    體粉末均檢出第三級毒品Ｋ他命成分，有高雄醫學大學附設
    中和紀念醫院檢驗報告9 份附卷可按（詳99年度偵字第5551
    號卷【下稱偵(一)卷】第35至43頁，驗前及驗後淨重均詳如附
    表二所示），再參以被告吳翰昇購入如附表二所示9 包第三
    級毒品Ｋ他命後，係因家人生病需要用錢，因而準備以每包
    約0.7 至0.8 公克400 元之價格，至不特定PUB 販售予不特
    定人之事實，業據其於被查獲之警詢陳述中供明在卷（詳警
    (一)卷第4 至5 頁），且於嗣後移送檢察官偵訊時，亦供稱略
    以：伊向「小胖」購買後，回到家中，因為經濟壓力，所以
    想要賣這些向「小胖」買的Ｋ他命，因為和「小胖」是在
    PUB 認識，所以想去PUB 問看看有沒有人要買，伊向「小胖
    」買1 包300 元，想用400 元價格對外販賣，未賣出前即被
    警察查獲等語（詳偵(一)卷第10頁），且被告吳翰昇係在高雄
    市○○區○○路與文信路之交岔路口被查獲，有扣押筆錄附
    卷可考（詳警(一)卷第20頁），非在住處被查獲，其竟將分裝
    成9 包之如附表二所示Ｋ他命一併攜帶於身上，與一般意圖
    販賣而持有毒品者之行止相符，而與持有毒品供己施用者僅
    攜帶少數毒品，多數毒品置於住處或其他固定地方之經驗法
    則不符。足見被告上開自白所承堪信為真實。是被告確有如
    犯罪事實欄一所示意圖販賣而持有第三級毒品Ｋ他命之犯行
    ，亦堪認定。
三、關於被告吳翰昇、黃莉雪被訴如犯罪事實欄二所示共同販賣
    第三級毒品Ｋ他命部分：
    訊據被告吳翰昇對於如犯罪事實欄二所示與黃莉雪共同販賣
    第三級毒品Ｋ他命之犯行，亦坦承不諱，核與證人即購毒者
    謝仲毓及共犯黃莉雪所證情節大致均相符（詳偵(二)卷第30頁
    、原審卷第202 至203 頁、第125 至126 頁），且有如附表
    四編號5-1 至5-4 所示被告吳翰昇與證人謝仲毓間聯繫該次
    交易毒品之監聽譯文附卷可稽（詳偵(二)卷第25頁），及被告
    吳翰昇以0000000000號行動電話門號聯繫被告黃莉雪所使用
    0000000000號行動電話門號之通聯紀錄2 份附卷可按（詳偵
    (二)卷第11至12頁），則被告上開所承自堪信為真實，從而依
    被告吳翰昇所供承及證人即共同被告黃莉雪所陳述、證人謝
    仲毓所證述及上開監聽譯文、通聯紀錄所示，被告吳翰昇確
    有如犯罪事實欄二所示與黃莉雪共同販賣第三級毒品Ｋ他命
    之犯行，應可認定。
四、關於被告吳翰昇被訴如犯罪事實欄三及附表一編號1號至4號
    所示販賣第三級毒品Ｋ他命部分：
    訊據被告吳翰昇坦承上開如犯罪事實欄三及附表一編號1 號
    至4 號所示販賣第三級毒品Ｋ他命予劉姓少年（真實姓名詳
    卷）及劉儀豐、謝仲毓之犯罪事實不諱，核與證人即購毒者
    劉姓少年及劉儀豐、謝仲毓分別在偵查、原審審理中證述之
    向被告吳翰昇購買第三級毒品Ｋ他命之事實相符（詳偵(一)卷
    第56頁、原審卷第134 至136 頁、偵(一)卷第69頁、原審卷第
    140 至144 頁、偵(二)卷第29至30頁、原審卷第127 至130 頁
    、偵(二)卷第30頁、原審卷第129 頁）。且有被告與劉姓少年
    如附表一編號1 該次見面前如附表四編號1-1 至1-3 號所示
    該次見面前被告吳翰昇與證人劉姓少年電話聯繫之監聽譯文
    附卷可按（詳偵(一)卷第52頁），及如附表四編號2-1 至2-7
    號所示如附表一編號2 被告與劉儀豐該次見面前後被告吳翰
    昇與證人劉儀豐電話聯繫之監聽譯文可按（詳偵(一)卷第63至
    64頁）、如附表一編號3 被告與證人謝仲毓該次見面前如附
    表四編號3-1 至3-2 號所示該次見面前被告吳翰昇與證人謝
    仲毓電話聯繫之監聽譯文（詳偵(二)卷第23至24頁）、如附表
    一編號4 被告與證人謝仲毓該次見面前如附表四編號4-1 至
    4-2 號所示該次見面前被告吳翰昇與證人謝仲毓電話聯繫之
    監聽譯文（詳偵(二)卷第25頁）附卷可按。則依被告吳翰昇所
    承、證人劉姓少年、劉儀豐、謝仲毓所證及上開監聽譯文所
    示，堪認被告吳翰昇確有如附表一編號1 至編號4 號所示販
    賣第三級毒品Ｋ他命予劉姓少年、劉儀豐、謝仲毓共4 次之
    犯行，均堪認定。
、論罪科刑：
  (一)按甲基安非他命係毒品危害防制條例第2 條第2 項第2 款所
    定之第二級毒品，依同條例第11條第2 項規定，不得持有；
    Ｋ他命係同條例第2 條第2 項第3 款之第三級毒品，依同條
    例第5 條第3 項、第4 條第3 項規定，不得意圖販賣而持有
    ，亦不得販賣。是核被告吳翰昇就如犯罪事實欄四所示持有
    第二級毒品甲基安非他命之所為，係犯毒品危害防制條例第
    11條第2 項之持有第二級毒品罪；其就如犯罪事實欄一所示
    買入持有第三級毒品Ｋ他命後萌生轉賣營利之意圖後仍持有
    該毒品之所為，係犯毒品危害防制條例第5 條第3 項之意圖
    販賣而持有第三級毒品罪；其就如犯罪事實欄二、如犯罪事
    實欄三即如附表一編號1 號至4 號所示之所為，均係犯毒品
    危害防制條例第4 條第3 項之販賣第三級毒品罪。
  (二)被告吳翰昇、黃莉雪就如犯罪事實欄二所示之販賣第三級毒
    品犯行間，有犯意聯絡及行為分擔，應論以共同正犯。被告
    吳翰昇就如事實欄一所示意圖販賣而持有第三級毒品犯行、
    如犯罪事實欄二、如犯罪事實欄三即如附表一編號1 號至4
    號所示販賣第三級毒品犯行、如犯罪事實欄四所示持有第二
    級毒品犯行間，犯意各別，行為互殊，應分論併罰。被告吳
    翰昇就如犯罪事實欄一所示意圖販賣而持有第三級毒品罪部
    分，於偵查及本院審判中均自白犯罪，有筆錄附卷可稽（被
    告於檢察官偵訊時，係供承稱略以：伊向「小胖」購買後，
    回到家中，因為經濟壓力，所以想要賣這些向「小胖」買的
    Ｋ他命，因為和「小胖」是在PUB 認識，所以想去PUB 問看
    看有沒有人要買，伊向「小胖」買1 包300 元，想用400 元
    價格對外販賣，未賣出前即被警察查獲等語，詳偵卷第10頁
    、本院卷第56頁、77頁），依毒品危害防制條例第17條第2
    項規定，應減輕其刑。
肆、本院撤銷及維持原判決之理由
一、原審就被告如犯罪事實欄一所示意圖販賣而持有第三級毒品
    罪部分予論罪科刑判決，固非無見。惟(一)原判決未及審酌被
    告吳翰昇關於意圖販賣而持有第三級毒品之犯罪事實部分在
    本院審理中已坦承自白犯罪，而未及依毒品危害防制條例第
    17條第2 項規定予減輕其刑，自有未恰。(二)原判決就扣案附
    表二編號1 至9 所示之第三級毒品Ｋ他命共9 包應依毒品危
    害防制條例第18條第1 項規定諭知沒收銷燬之法律依據等沒
    收意旨，漏未於理由中予敘明，亦有疏漏。被告上訴指摘及
    (一)部分之未恰，為有理由，且原判決亦另有上開(二)部分之疏
    漏，自應由本院將原判決關於被告吳翰昇意圖販賣而持有第
    三級毒品罪暨定應執行刑部分予撤銷改判。爰審酌被告購入
    第三級毒品持有中，因經濟壓力竟萌生營利意圖而俟機欲將
    持有毒品販賣予他人，一旦售出將危害他人身心健康非輕，
    持有之毒品9 包數量亦非少，惟其犯後已知坦認犯行，尚具
    悔意及犯罪動機、所用手段等一切情狀，量處被告如主文第
    2 項所示之刑，並與下列二所示駁回上訴部分所處之刑，定
    應執行刑如主文第4 項所示。扣案附表二編號1 至9 所示之
    第三級毒品Ｋ他命共9 包（驗前及驗後淨重均詳如附表二所
    示）均不問屬於被告吳翰昇與否，應依毒品危害防制條例第
    18條第1 項規定，沒收銷燬之；而包裝上開毒品之包裝袋，
    因與其內之毒品難以析離，且無析離之實益與必要，應視同
    毒品，一併沒收銷燬之，至送驗耗費之毒品既已滅失不存在
    ，自無宣告沒收銷燬之必要。
二、原審就被告所犯持有第二級毒品罪、共同販賣第三級毒品（
    與黃莉雪共犯）、如附表一編號1 至4 所示之販賣第三級毒
    品罪部分，詳述理由而依毒品危害防制條例第11條第2 項、
    第4 條第3 項、刑法第28條規定，並審酌被告吳翰昇明知毒
    品戕害施用者身體至鉅，且施用者為購買毒品以解除毒癮，
    往往不惜耗費鉅資，以致散盡家財連累家人，甚或鋌而走險
    犯罪，危害社會治安，卻為一己私利及協助謀取私利，無視
    國家杜絕毒品之禁令而販賣第三級毒品，所為助長毒品氾濫
    ，戕害國人身心健康，破壞社會治安及善良風氣，被告吳翰
    昇另涉犯意圖販賣而持有第三級毒品罪及持有第二級毒品罪
    ，惡性更重，被告吳翰昇除坦承持有第二級毒品犯行及如犯
    罪事實欄二所示販賣第三級毒品犯行外，就如犯罪事實欄三
    即如附表一編號1 號至4 號所示販賣第三級毒品犯行均否認
    犯罪（在本院審理中則均已坦承犯罪）等之犯後態度，及被
    告吳翰昇除本件犯罪外，另有其他違反毒品危害防制條例案
    件，被法院判處有期徒刑確定，素行不佳，有臺灣高等法院
    被告前案紀錄表附卷可憑等一切情狀，分別量處被告有期徒
    刑3 月及有期徒刑5 年2 月、5 年10月、5 年10月、5 年10
    月、5 年10月。並敘明(1)扣案如附表三編號1 號、2 號所示
    之第二級毒品甲基安非他命，均不問屬於被告吳翰昇與否，
    應依毒品危害防制條例第18條第1 項規定，沒收銷燬之；而
    包裝上開毒品之包裝袋，因與其內之毒品難以析離，且無析
    離之實益與必要，應視同毒品，一併沒收銷燬之，至送驗耗
    費之毒品既已滅失不存在，自無宣告沒收銷燬之必要。另扣
    案夾鏈袋1 包為被告吳翰昇所有，業據其供述在卷（詳原審
    卷第170 頁），為預備供分裝第三級毒品Ｋ他命所用，應依
    刑法第38條第1 項第2 款規定，沒收之。扣案內裝有不詳數
    量第二級毒品甲基安非他命毒品之玻璃球1 個雖為被告吳翰
    昇所有，但與本件成立之犯罪無關，自無庸宣告沒收。(2)供
    聯繫如犯罪事實欄二、如犯罪事實欄三及如附表一編號1 號
    至4 號販賣第三級毒品犯行之系爭門號為楊文傑所申請，有
    遠傳電信股份有限公司查覆通知1 份附卷可稽（詳原審審查
    卷第61至62頁），且依被告吳翰昇所供，該門號係向楊文傑
    以外之人所借，非被告吳翰昇所有，自無庸宣告沒收。依如
    附表四之監聽譯文所示，被告吳翰昇用以聯繫本件毒品買賣
    者為系爭門號，其用以聯繫被告黃莉雪將第三級毒品Ｋ他命
    拿至住處樓下交予證人謝仲毓之0000000000號行動電話門號
    ，堪認係供非販毒之一般聯繫所用，是該門號雖為其所申請
    （詳審查卷第35至36頁遠傳電信股份有限公司查覆通知，已
    於99年10月12日停用），自無庸宣告沒收之，另被告黃莉雪
    用以接收被告吳翰昇上開將毒品交予證人謝仲毓電話之0000
    000000號行動電話門號，亦僅在偶然間接獲上開與販賣毒品
    有關之聯繫，非專用以聯繫販賣毒品所用，亦無庸宣告沒收
    之。(3)再者，未扣案如犯罪事實欄二所示，被告吳翰昇、黃
    莉雪共同販賣第三級毒品所得財物800 元，應依毒品危害防
    制條例第19條第1 項規定及共同正犯共同負責之法理，宣告
    連帶沒收之，如全部或一部不能沒收時，則以被告吳翰昇、
    黃莉雪（主文記載「其等」）之財產連帶抵償之；未扣案如
    犯罪事實欄三及如附表一編號1 號至4 號所示，被告吳翰昇
    販賣第三級毒品所得財物2,900 元（500 ＋800 ＋800 ＋80
    0 ＝2,900 ），應依毒品危害防制條例第19條第1 項規定，
    宣告沒收之，如全部或一部不能沒收時，則以被告吳翰昇（
    主文記載「其」）之財產抵償之等有關沒收事項意旨。本院
    認原判決關於上開部分認事用法均無違誤，量刑亦稱允當，
    被告上訴意旨指摘原判決量刑過重，為無理由，此部分上訴
    應予駁回。
伍、不另為免訴諭知部分：
    公訴意旨雖認被告吳翰昇於99年2 月5 日遭查獲時，除持有
    如附表二所示第三級毒品Ｋ他命9 包外，並持有內含第二級
    毒品甲基安非他命之玻璃球1 個，因認被告吳翰昇除犯意圖
    販賣而持有第三級毒品罪外，另涉犯持有第二級毒品罪，然
    被告持有上開第二級毒品甲基安非他命之目的，為供己施用
    ，且其已於99年2 月5 日上午4 時許為警採尿往前回溯96小
    時內之某時，在其高雄市○○區○○街65巷3 號住處，以將
    上開玻璃球用火燒烤使其內甲基安非他命成煙之方式，將玻
    璃球內之甲基安非他命予以施用，並經原審以99年度審簡字
    第2144號刑事判決，判被告上開行為犯施用第二級毒品罪，
    處有期徒刑4 月，而於99年8 月23日確定等情，業經原審調
    閱上開卷宗核對無訛，而本件持有第二級毒品甲基安非他命
    之低度行為，業經上開施用第二級毒品之高度行為所吸收，
    是公訴意旨所指被告持有內含第二級毒品甲基安非他命玻璃
    球1 個之犯行，核屬曾經判決確定之案件，本應為免訴之判
    決，但公訴意旨既認此部分與上開意圖販賣而持有第三級毒
    品之有罪部分間，有想像競合犯之裁判上一罪關係，爰不另
    為免訴之諭知。
據上論斷，應依刑事訴訟法第368 條、第369 條第1 項前段、第
364 條、第299 條第1 項前段，毒品危害防制條例第5 條第3 項
、第17條第2 項、第18條第1 項前段，刑法第11條、第51條第5
、9 款，判決如主文。
本案經檢察官呂建昌到庭執行職務。
中    華    民    國   100    年    9     月    27    日
              刑事第三庭    審判長法  官  莊崑山
                                  法  官  張意聰
                                  法  官  簡志瑩
以上正本證明與原本無異。
本判決施用第二級毒品部分不得上訴。
如不服本判決其餘部分，應於收受本判決後10日內向本院提出上
訴書狀，其未敘述上訴理由者，並得於提起上訴後10日內向本院
補提理由書狀（均須按他造當事人之人數附繕本）「切勿逕送上
級法院」。
中    華    民    國   100    年    9     月    27    日
                                  書記官  張雲義
附錄本判決論罪科刑法條：
毒品危害防制條例第4 條
製造、運輸、販賣第一級毒品者，處死刑或無期徒刑；處無期徒
刑者，得併科新台幣2 千萬元以下罰金。
製造、運輸、販賣第二級毒品者，處無期徒刑或7 年以上有期徒
刑，得併科新台幣1 千萬元以下罰金。
製造、運輸、販賣第三級毒品者，處5 年以上有期徒刑，得併科
新台幣7 百萬元以下罰金。
製造、運輸、販賣第四級毒品者，處3 年以上10年以下有期徒刑
，得併科新台幣3 百萬元以下罰金。
製造、運輸、販賣專供製造或施用毒品之器具者，處1 年以上7
年以下有期徒刑，得併科新台幣1 百萬元以下罰金。
前五項之未遂犯罰之。
毒品危害防制條例第5 條
意圖販賣而持有第一級毒品者，處無期徒刑或10年以上有期徒刑
，得併科新台幣7 百萬元以下罰金。
意圖販賣而持有第二級毒品者，處5 年以上有期徒刑，得併科新
台幣5 百萬元以下罰金。
意圖販賣而持有第三級毒品者，處3 年以上10年以下有期徒刑，
得併科新台幣3 百萬元以下罰金。
意圖販賣而持有第四級毒品或專供製造、施用毒品之器具者，處
1 年以上7 年以下有期徒刑，得併科新台幣1 百萬元以下罰金。
毒品危害防制條例第11條
持有第一級毒品者，處3 年以下有期徒刑、拘役或新台幣5 萬元
以下罰金。
持有第二級毒品者，處2 年以下有期徒刑、拘役或新台幣3 萬元
以下罰金。
持有第一級毒品純質淨重十公克以上者，處1 年以上7 年以下有
期徒刑，得併科新台幣1 百萬元以下罰金。
持有第二級毒品純質淨重二十公克以上者，處6 月以上5 年以下
有期徒刑，得併科新台幣70萬元以下罰金。
持有第三級毒品純質淨重二十公克以上者，處3 年以下有期徒刑
，得併科新台幣30萬元以下罰金。
持有第四級毒品純質淨重二十公克以上者，處1 年以下有期徒刑
，得併科新台幣10萬元以下罰金。
持有專供製造或施用第一級、第二級毒品之器具者，處1 年以下
有期徒刑、拘役或新台幣1 萬元以下罰金。
附表一：
┌──┬─────┬────┬───┬────┬────────────┬───────────────┐
│編號│犯罪時間  │犯罪地點│買受人│販賣毒品│     犯罪手法           │宣告刑                        │
│    │          │        │      │數量    │                        │                              │
│    │          │        │      ├────┤                        │                              │
│    │          │        │      │價格（新│                        │                              │
│    │          │        │      │台幣）  │                        │                              │
├──┼─────┼────┼───┼────┼────────────┼───────────────┤
│1   │99年3 月29│高雄市福│劉姓少│Ｋ他命1 │由劉姓少年於99年3 月29日│吳翰昇販賣第三級毒品，處有期徒│
│    │日下午1 時│山國民小│年（姓│包      │中午12時2 分許，先以持用│刑伍年拾月；扣案夾鏈袋壹包，沒│
│    │9 分後某時│學前    │名、年│        │之0000000000號行動電話門│收之；未扣案販賣第三級毒品所得│
│    │          │        │籍詳卷│        │號，撥打吳翰昇持用之系爭│財物新台幣伍佰元，沒收之，如全│
│    │          │        │）    ├────┤門號與之聯繫，約定於左列│部或一部不能沒收時，以其財產抵│
│    │          │        │      │500 元  │地點交易Ｋ他命後，吳翰昇│償之。                        │
│    │          │        │      │        │即於左列時間至左列地點，│                              │
│    │          │        │      │        │以左列價格販賣Ｋ他命1 包│                              │
│    │          │        │      │        │予劉姓少年。            │                              │
├──┼─────┼────┼───┼────┼────────────┼───────────────┤
│2   │99年3 月29│距高雄市│劉儀豐│Ｋ他命中│由劉儀豐先以持用之098914│吳翰昇販賣第三級毒品，處有期徒│
│    │日晚上10時│三民區正│      │包2 包  │0488號行動電話門號，撥打│刑伍年拾月；扣案夾鏈袋壹包，沒│
│    │15分後某時│忠路荷蘭│      │        │系爭門號與吳翰昇聯絡，約│收之；未扣案販賣第三級毒品所得│
│    │          │汽車旅館│      │        │定交易Ｋ他命後，吳翰昇即│財物新台幣捌佰元，沒收之，如全│
│    │          │附近綠歐│      │        │騎乘機車搭載不知情之黃莉│部或一部不能沒收時，以其財產抵│
│    │          │蕾茶坊附│      ├────┤雪至荷蘭汽車旅館附近之綠│償之。                        │
│    │          │近約1 至│      │800 元  │歐蕾茶坊，由劉儀豐帶吳翰│                              │
│    │          │2 百公尺│      │        │昇至1 、2 百公尺外之住處│                              │
│    │          │之劉儀豐│      │        │樓下，由劉儀豐交付800 元│                              │
│    │          │住處樓下│      │        │，吳翰昇即交付Ｋ他命2 包│                              │
│    │          │        │      │        │予劉儀豐。              │                              │
├──┼─────┼────┼───┼────┼────────────┼───────────────┤
│3   │99年3 月30│謝仲毓位│謝仲毓│Ｋ他命2 │由謝仲毓於99年3 月30日下│吳翰昇販賣第三級毒品，處有期徒│
│    │日晚上8 時│於高雄市│      │包      │午6 時46分，先以持用之09│刑伍年拾月；扣案夾鏈袋壹包，沒│
│    │6 分後某時│鼓山區安│      │        │00000000號行動電話門號，│收之；未扣案販賣第三級毒品所得│
│    │          │海街32巷│      │        │撥打系爭門號與吳翰昇聯絡│財物新台幣捌佰元，沒收之，如全│
│    │          │41號之住│      │        │，約定於左列地點交易Ｋ他│部或一部不能沒收時，以其財產抵│
│    │          │處樓下  │      ├────┤命後，吳翰昇即前往左列地│償之。                        │
│    │          │        │      │800元   │點，以左列價格販賣Ｋ他命│                              │
│    │          │        │      │        │2 包予謝仲毓。          │                              │
├──┼─────┼────┼───┼────┼────────────┼───────────────┤
│4   │99年4 月17│位於高雄│謝仲毓│Ｋ他命1 │由謝仲毓於99年4 月17日中│吳翰昇販賣第三級毒品，處有期徒│
│    │日晚上8 時│市鹽埕區│      │包      │午12時54分，先以持用之09│刑伍年拾月；扣案夾鏈袋壹包，沒│
│    │54分後某時│大仁路中│      │        │00000000號行動電話門號，│收之；未扣案販賣第三級毒品所得│
│    │          │信飯店附│      │        │撥打系爭門號與吳翰昇聯絡│財物新台幣捌佰元，沒收之，如全│
│    │          │近之麥當│      │        │，約定於同日傍晚交易Ｋ他│部或一部不能沒收時，以其財產抵│
│    │          │勞速食店│      ├────┤命，同日晚上8 時54分許謝│償之。                        │
│    │          │        │      │800 元  │仲毓復以上開門號撥打系爭│                              │
│    │          │        │      │        │門號聯繫時，吳翰昇恰於左│                              │
│    │          │        │      │        │列地點附近，遂約定於左列│                              │
│    │          │        │      │        │地點交易，吳翰昇乃前往左│                              │
│    │          │        │      │        │列地點，以左列價格販賣Ｋ│                              │
│    │          │        │      │        │他命2 包予謝仲毓。      │                              │
└──┴─────┴────┴───┴────┴────────────┴───────────────┘
附表二：
┌──┬───────┬──────────────────────┐
│編號│種類          │數量                                        │
├──┼───────┼──────────────────────┤
│1   │Ｋ他命        │1 包（白色晶體粉末，驗前淨重0.608 公克，驗後│
│    │              │淨重0.603 公克）                            │
├──┼───────┼──────────────────────┤
│2   │Ｋ他命        │1 包（白色晶體粉末，驗前淨重0.645 公克，驗後│
│    │              │淨重0.64公克）                              │
├──┼───────┼──────────────────────┤
│3   │Ｋ他命        │1 包（白色晶體粉末，驗前淨重0.623 公克，驗後│
│    │              │淨重0.618 公克）                            │
├──┼───────┼──────────────────────┤
│4   │Ｋ他命        │1 包（白色晶體粉末，驗前淨重0.617 公克，驗後│
│    │              │淨重0.612 公克）                            │
├──┼───────┼──────────────────────┤
│5   │Ｋ他命        │1 包（白色晶體粉末，驗前淨重0.629 公克，驗後│
│    │              │淨重0.624 公克）                            │
├──┼───────┼──────────────────────┤
│6   │Ｋ他命        │1 包（白色晶體粉末，驗前淨重0.632 公克，驗後│
│    │              │淨重0.627 公克）                            │
├──┼───────┼──────────────────────┤
│7   │Ｋ他命        │1 包（白色晶體粉末，驗前淨重0.662 公克，驗後│
│    │              │淨重0.657 公克）                            │
├──┼───────┼──────────────────────┤
│8   │Ｋ他命        │1 包（白色晶體粉末，驗前淨重0.601 公克，驗後│
│    │              │淨重0.596 公克）                            │
├──┼───────┼──────────────────────┤
│9   │Ｋ他命        │1 包（白色晶體粉末，驗前淨重0.282 公克，驗後│
│    │              │淨重0.277 公克）                            │
└──┴───────┴──────────────────────┘
附表三：
┌──┬───────┬──────────────────────┐
│編號│種類          │數量                                        │
├──┼───────┼──────────────────────┤
│1   │甲基安非他命  │1 包（白色結晶，驗前淨重0.092 公克，驗後淨重│
│    │              │0.082 公克）                                │
├──┼───────┼──────────────────────┤
│2   │甲基安非他命  │1 包（白色結晶，驗前淨重0.995 公克，驗後淨重│
│    │              │0.985 公克）                                │
└──┴───────┴──────────────────────┘
附表四：
┌──┬───────┬──────────────────────────┐
│編號│聯繫時間      │聯繫內容                                            │
│    ├───────┤                                                    │
│    │聯繫方式      │                                                    │
├──┼───────┼──────────────────────────┤
│1-1 │99年3 月29日中│劉姓少年：我是睏寶的朋友?你現在有空嗎？             │
│    │午12時2 分22秒│吳翰昇：我剛開庭完?                                 │
│    ├───────┤劉姓少年：你來福山國小可以嗎？                      │
│    │0000000000撥入│吳翰昇：可以，我等一下打這支電話給你?               │
│    │0000000000    │                                                    │
├──┼───────┼──────────────────────────┤
│1-2 │99年3 月29日下│吳翰昇：你在哪裡？                                  │
│    │午1 時2 分12秒│劉姓少年：大中、民族                                │
│    ├───────┤吳翰昇：要約在哪裡？                                │
│    │0000000000撥入│劉姓少年：還是福山國小                              │
│    │0000000000    │吳翰昇：我馬上到                                    │
├──┼───────┼──────────────────────────┤
│1-3 │99年3 月29日下│吳翰昇：你在哪裡？我沒看到你？                      │
│    │午1 時9 分35秒│劉姓少年：福山國小呢？                              │
│    ├───────┤吳翰昇：國小？                                      │
│    │0000000000撥入│劉姓少年：博愛二路204號                             │
│    │0000000000    │                                                    │
├──┼───────┼──────────────────────────┤
│2-1 │99年3 月28日晚│劉儀豐：你在哪裡？                                  │
│    │上11時4 分5 秒│吳翰昇：在家                                        │
│    ├───────┤劉儀豐：你有…                                      │
│    │0000000000撥入│吳翰昇：你在哪裡?                                   │
│    │0000000000    │劉儀豐：九如、臥龍路口靠近杜拜酒店附近              │
│    │              │吳翰昇：多少？                                      │
│    │              │劉儀豐：整瓶涼的                                    │
│    │              │吳翰昇：好                                          │
│    │              │劉儀豐：我等一下打給你                              │
├──┼───────┼──────────────────────────┤
│2-2 │99年3 月29日晚│吳翰昇：鬥陣的，不好意思，昨天等你等到睡著了        │
│    │上9 時36分55秒│劉儀豐：你到正忠路的荷蘭汽車旅館等我？              │
│    ├───────┤吳翰昇：要買幾瓶涼飲給你?                           │
│    │0000000000撥入│                                                    │
│    │0000000000    │                                                    │
├──┼───────┼──────────────────────────┤
│2-3 │99年3 月29日晚│劉儀豐：你到哪裡？                                  │
│    │上9 時48分23秒│吳翰昇：快到了                                      │
│    ├───────┤                                                    │
│    │0000000000撥入│                                                    │
│    │0000000000    │                                                    │
├──┼───────┼──────────────────────────┤
│2-4 │99年3 月29日晚│吳翰昇：我已經到了                                  │
│    │上9 時57分7 秒│劉儀豐：你在哪裡?                                   │
│    ├───────┤吳翰昇：門口?你不是在荷蘭?                          │
│    │0000000000撥入│劉儀豐：你騎車還是開車?                             │
│    │0000000000    │吳翰昇：騎機車                                      │
│    │              │劉儀豐：喔                                          │
├──┼───────┼──────────────────────────┤
│2-5 │99年3 月29日晚│劉儀豐：你到家了嗎?                                 │
│    │上10時15分15秒│吳翰昇：我在外面?                                   │
│    ├───────┤劉儀豐：我不小心把那包東西弄丟了，你可以再拿一包嗎  │
│    │0000000000撥入│吳翰昇：可以，但是我必須回凹仔底拿，可能要一段時間  │
│    │0000000000    │劉儀豐：那算了                                      │
├──┼───────┼──────────────────────────┤
│2-6 │99年3 月29日晚│劉儀豐：你旁邊有沒有電腦?                           │
│    │上11時47分45秒│吳翰昇：有                                          │
│    ├───────┤劉儀豐：你現在在家?                                 │
│    │0000000000撥入│吳翰昇：是的                                        │
│    │0000000000    │劉儀豐：你拿筆跟紙                                  │
│    │              │吳翰昇：嗯                                          │
│    │              │劉儀豐：你今天騎那一台機車誰的?                     │
│    │              │吳翰昇：我女朋友的                                  │
│    │              │劉儀豐：那一台是紅的、QC的，買多少？                │
│    │              │吳翰昇：我女友買的約6 萬元                          │
│    │              │劉儀豐：好，我身分證字號給你，你可不要亂…          │
│    │              │吳翰昇：我知道啦，我敢說我會折衷我自己的量到哪裡，你│
│    │              │        放心                                        │
│    │              │劉儀豐：你不要像那種要蠻幹型的，到時候被拖出來怎樣，│
│    │              │        我先把壞話講明                              │
│    │              │吳翰昇：我不會…                                    │
│    │              │劉儀豐：如果贏我會讓你分紅!PS9999                   │
│    │              │吳翰昇：你直接告訴我帳號密碼                        │
│    │              │劉儀豐：你住在鼎金哪裡？                            │
│    │              │吳翰昇：鼎金鼎中街附近                              │
│    │              │吳翰昇：帳號？                                      │
│    │              │劉儀豐：帳號TZ6216，密碼ww1234步步高昇              │
│    │              │吳翰昇：好，但是最近沒有辦法登錄                    │
│    │              │劉儀豐：奇怪，我等一下打給你                        │
├──┼───────┼──────────────────────────┤
│2-7 │99年3 月29日晚│劉儀豐：帳號應該是TZ6215，密碼ww1234                │
│    │上11時52分36秒│吳翰昇：可以了                                      │
│    ├───────┤                                                    │
│    │0000000000撥入│                                                    │
│    │0000000000    │                                                    │
├──┼───────┼──────────────────────────┤
│3-1 │99年3 月30日晚│謝仲毓：我要壹瓶，你幫我拿過來好嗎？                │
│    │上6 時46分40秒│吳翰昇：好                                          │
│    ├───────┤                                                    │
│    │0000000000撥入│                                                    │
│    │0000000000    │                                                    │
├──┼───────┼──────────────────────────┤
│3-2 │99年3 月30日晚│吳翰昇：我快要到了                                  │
│    │上8 時6 分54秒│謝仲毓：你到了打給我，我就騎出去                    │
│    ├───────┤吳翰昇：好                                          │
│    │0000000000撥入│                                                    │
│    │0000000000    │                                                    │
├──┼───────┼──────────────────────────┤
│4-1 │99年4 月17日中│謝仲毓：有沒有辦法拿兩瓶                            │
│    │午12時54分56秒│吳翰昇：差不多要傍晚                                │
│    ├───────┤謝仲毓：好                                          │
│    │0000000000撥入│                                                    │
│    │0000000000    │                                                    │
├──┼───────┼──────────────────────────┤
│4-2 │99年4 月17日晚│吳翰昇：我人在鹽埕，等一下轉過去你那邊？            │
│    │上8時54分56秒 │謝仲毓：好                                          │
│    ├───────┤                                                    │
│    │0000000000撥入│                                                    │
│    │0000000000    │                                                    │
├──┼───────┼──────────────────────────┤
│5-1 │99年4 月14日下│謝仲毓：我要過去了喔？                              │
│    │午5 時9 分17秒│吳翰昇：你會很快就到嗎？                            │
│    ├───────┤謝仲毓：我剛要從802過去                             │
│    │0000000000撥入│吳翰昇：你慢慢騎，我等一下才會回去                  │
│    │0000000000    │                                                    │
├──┼───────┼──────────────────────────┤
│5-2 │99年4 月14日下│謝仲毓：你到哪裡？                                  │
│    │午6 時19分48秒│吳翰昇：快到了                                      │
│    ├───────┤謝仲毓：我已經等了一小時了                          │
│    │0000000000撥入│吳翰昇：還是你先回去，我再送過去給你？              │
│    │0000000000    │謝仲毓：不用，你如果要來我在這裡等                  │
│    │              │吳翰昇：好                                          │
├──┼───────┼──────────────────────────┤
│5-3 │99年4 月14日晚│吳翰昇：你有空？我想拜託你來我老大這裡載我回去鼎金？│
│    │上6 時35分24秒│謝仲毓：我明天需要用到3000元，你可以處理嗎？        │
│    ├───────┤吳翰昇：我盡量，晚上回你消息                        │
│    │0000000000撥入│                                                    │
│    │0000000000    │                                                    │
├──┼───────┼──────────────────────────┤
│5-4 │99年4 月14日晚│吳翰昇：你現在走到我們樓下，我女友已經回來了，他會幫│
│    │上6 時47分28秒│        我拿給你                                    │
│    ├───────┤謝仲毓：我在你們彩券旁邊                            │
│    │0000000000撥入│吳翰昇：他認識你，我有打電話給他                    │
│    │0000000000    │                                                    │
└──┴───────┴──────────────────────────┘